臺灣桃園地方法院民事判決　九十年度訴字第一五八九號
　　原　　　告　丙○
　　送達代收人　乙○○
　　被　　　告　甲○○
右當事人間請求損害賠償事件，本院判決如左：
    主      文
被告應給付原告新台幣捌萬壹仟壹佰壹拾元，及自九十年八月二十九日起至清償日止
，按年息百分之五計算之利息。
原告其餘之訴駁回。
訴訟費用由被告負擔百分之八，餘由原告負擔。
本判決第一項於原告以新台幣貳萬柒仟零肆拾元為被告供擔保後，得假執行。
原告其餘假執行之聲請駁回。
    事      實
甲、原告方面：
壹、聲明：
一、被告應給付原告新台幣（下同）一百萬元，及自起訴狀繕本送達之翌日起至清償
    日止，按年息百分之五計算之利息。
二、願供擔保，請准宣告假執行。
貳、陳述：
一、兩造原係同居之男女朋友關係，兩人於民國（下同）八十七年年初起，即同住在
    位於桃園縣中壢市○○○路一七○號九樓之處所。於八十九年七月十六日上午七
    時許，二人於上開住處因細故發生爭執，被告竟基於傷害人身體之犯意，先以徒
    手毆擊原告身體及頭部，繼之以原告屋內之木棍及青春棒揮刺原告身體各部，致
    原告受有頭部外傷併頭皮撕傷三公分、右眼眶多處瘀傷腫、四支及臀部多處大面
    積瘀傷及血腫；左膝多處擦傷等傷害。按被告之傷害行為，業經鈞院刑事庭判處
    被告傷害罪確定。
二、前開被告之傷害行為，已符合民法第一百八十四條之侵權行為，原告因被告之傷
    害行為不僅花費醫療費用，依法自得依前開規定請求損害賠償；又原告因被告身
    體上之傷害而減少勞動能力且增加生活上之需要，亦得依民法第一百九十三條請
    求損害賠償；另被告此等傷害行為，不僅造成原告身體上之傷害，其心理傷害亦
    難以弭平，且兩造間之關係因同居之故，比一般朋友更形親密，而被告竟毫無人
    性對原告下此毒手，令原告受到精神上之損失，原告亦得依民法第一百九十五條
    之規定，向被告請求非財產之損害賠償。茲分述請求之金額如下：
（一）醫療費用：原告就醫期間之醫療費用，包括受被告之毆打遭致內傷，前往傳統
      民俗療法治療，共支出六萬五千元。
（二）工作收入損失：因被告住於原告住處期間被告無工作收入，且無給付原告任何
      生活費用，且原告一直從旁幫助被告，致使原告損失工作收入十八個月，以每
      個月二萬元計算，共受有三十六萬元之損失。
（三）自事發迄今，原告因心生恐懼，被告殘忍之行為造成原告陰影揮之不去，故不
      敢回去住處，在外租賃而居，已繳交租賃期數十五個月共七萬五千元之租金。
（四）另依民法第一百九十五條之規定，請求非財產上之損害賠償五十萬元。
參、證據：提出台灣桃園地方法院八十九年度易字第二八三七號刑事簡易判決一份、
    建物及土地所有權狀各一份、查封公告一份、醫療費用收據七紙、診斷證明書二
    份、房屋租賃契約書一份為證。
乙、被告方面：
    被告未於最後言詞辯論期日到場，惟據其前於本院準備程序所為之陳述略以：
壹、聲明：原告之訴駁回。
貳、陳述：
　　對於原告主張之傷害事實無意見，此部分已被判刑，並對鈞院八十九年度易字第
　　二八三七號刑事判決所認定之事實無意見。
參、證據：提出汽車行車執照一份、名片一紙、桃園縣人民團體職員當選證明書一份
    、桃園縣榮欣聯誼會當選證書一份、桃園縣學前教育協福會八十七年度優良幼教
    工作人員表揚獎狀一份、兩願離婚書一份、房屋押借款暨擔保透支約定書一份為
    證。
丙、本院依職權調閱本院八十九年度易字第二八三七號刑事卷宗全部，另向華揚醫院
    、壢新醫院函詢本件原告於八十九年七月十六日受傷，所支出之醫療費用及所需
    復原之期間。
    理      由
一、本件被告經合法通知，未於言詞辯論期日到場，核無民事訴訟法第三百八十六條
    所列各款情形，爰依原告之聲請，由其一造辯論而為判決。
二、本件原告起訴主張：兩造原係同居之男女朋友關係，於八十九年七月十六日上午
    七時許，在桃園縣中壢市○○○路一七○號九樓住處，二人因細故發生爭執，被
    告竟基於傷害人身體之犯意，先以徒手毆擊原告身體及頭部，繼之以原告屋內之
    木棍及青春棒揮刺原告身體各部，致原告受有頭部外傷併頭皮撕裂傷三公分、右
    眼眶多處瘀傷、腫脹、四肢及臀部多處大面積瘀傷及血腫、左膝多處擦傷等之傷
    害一情，有原告提出診斷證明書二紙為證，且為被告所不爭執；另本院依職權調
    閱本院八十九年度易字第二八三七號刑事卷宗全部，復有照片四紙附於台灣桃園
    地方法院檢察署八十九年度偵字第一四○八二號偵察卷宗可參，是可認被告之故
    意傷害行為與原告所受之傷害具有因果關係；此外，被告因於前開時地故意傷害
    原告之行為，亦經本院八十九年度易字第二八三七號判決有期徒刑五月，如易科
    罰金，以三百元折算一日確定在案，業據本院依職權調閱前開刑事卷宗全部查閱
    無訛。從而，原告主張被告有於上開時地故意傷害原告之行為，堪予認定。
三、按因故意或過失，不法侵害他人之權利者，負損害賠償責任；再按不法侵害他人
    之身體或健康者，對於被害人因此喪失或減少勞動能力或增加生活上之需要時，
    應負損害賠償責任；又按不法侵害他人之身體、健康、名譽、自由、信用、隱私
    、貞操，或不法侵害其他人格法益而情節重大者，被害人雖非財產上之損害，亦
    得請求賠償相當之金額，民法第一百八十四條第一項前段、第一百九十三條第一
    項、第一百九十五條第一項前段分別定有明文。本件被告傷害原告之行為，既經
    認定，則被告應負損害賠償責任，茲就原告所得請求者，爰分述如左：
（一）原告主張其於就醫期間之醫療費用，包括受被告之毆打遭致內傷，前往傳統民
      俗療法治療，共支出六萬五千元，並提出醫療費用收據七紙為證。查觀諸原告
      已提出之醫療費用收據七紙，其總金額為三千一百一十元（其中包括二筆分別
      為一千元之文件費，共計二千元），此外本院依職權向華揚醫院、壢新醫院函
      詢原告因被告之故意傷害行為於前開醫院診療之醫療費用收據，有華揚醫院九
      十一年元月二十八日華揚九一醫字第○一四號函附醫療費用收據四紙、壢新醫
      院九十一年三月十三日壢新醫字第九一○一四五號函附醫療費用資料一份附卷
      可參，上開醫院函附之醫療費用金額，經核與原告提出之單據金額相符，是應
      認原告提出之醫療費用收據堪信為真。惟按當事人因傷害向醫院或醫師請求出
      給診斷書所支出之費用，此部分非係因侵權行為所生之財產上之損害，不得請
      求賠償，此有最高法院六十六年六月十一日六十六年度第五次民庭庭推總會議
      決議可資參照，是應認原告提出前開醫療費用收據中之共計二千元之文件費用
      ，尚非因被告之侵權行為所生之財產上之損害，是此部分之金額，不應准許。
      此外，原告主張支出醫療費用六萬一千八百九十元（總金額六萬五千元，扣除
      已提出之醫療費用收據金額三千一百一十元，尚餘有六萬一千八百九十元），
      此部分因係前往傳統民俗療法治療，故未能提出支出之證明文件。按損害賠償
      ，除法律另有規定或契約另有訂定外，應以填補債權人所受損害及所失利益為
      限，民法第二百十六條第一項定有明文；又按損害賠償之範圍，應以被害人實
      際所受損害為衡，最高法院十八年上字第二一七○號、十九年上字第二三一六
      號、十九年上字第二三一六號分別著有判例可稽。查原告雖主張其有至傳統民
      俗療法治療而支出醫療費用，然其就有至傳統民俗療法治療之事實未舉證以實
      其說，亦未就其已支出醫療費用提出證明文件，尚難認原告已受有六萬一千八
      百九十元之損害，是原告此部分之主張，亦不可採。綜上，原告請求被告給付
      醫療費用一千一百一十元，為有理由，應予准許，逾此部分之請求，為無理由
      ，不應准許。
（二）原告於九十年十月二十六日提出之補充理由狀內主張因被告住於原告住處期間
      被告無工作收入，且無給付原告任何生活費用，且原告一直從旁幫助被告，致
      使原告損失工作收入十八個月，以每個月二萬元計算，故總計受有三十六萬元
      之損失。經查，被告於八十九年七月十七日即離開原告位於桃園縣中壢市○○
      ○路一七○號九樓之住所，此為兩造所不爭執，參諸原告之上開主張，應認原
      告主張其受有工作損失之期間，乃係兩造自八十七年初同居之後至八十九年七
      月十七日被告離開原告住處為止，惟原告係於八十九年七月十六日受被告之故
      意傷害行為，已如前述，是應認原告所受之工作損失，尚與被告之故意傷害行
      為，未具有相當因果關係，此亦經原告於本院準備程序時所自承。按侵權行為
      之賠償責任，以加害人之故意或過失與損害有因果聯絡者為限，此參民法第一
      百八十四條第一項之規定自明，亦有司法院二十六年五月一日著有第一六六二
      號解釋可參。綜上，原告主張其受有之工作損失三十六萬元，與被告之故意傷
      害行為無因果關係，是此部分之請求，不應准許。嗣後，原告復於本院九十年
      十二月四日、九十一年一月十一日進行準備程序時主張，其遭被告故意傷害行
      為後，需就醫治療，且心理上受有傷害不敢出門，故無工作，至三個月後始找
      到工作，惟所找到之工作係屬打零工之性質，且被告故意傷害行為前，住在原
      告之住處，原告將錢交付被告使用，無法清償房屋貸款，故主張其受有十八個
      月之工作收入損失等語；查原告嗣後於本院準備程序主張其受有十八個月之工
      作損失，因原告於遭被告故意傷害行為後三個月，始找到工作，故其主張其受
      有十五個月之工作損失一情，即無理由；又查原告因被告之故意傷害行為，受
      有頭部外傷併頭皮撕裂傷三公分、右眼眶多處瘀傷、腫脹、四肢及臀部多處大
      面積瘀傷及血腫、左膝多處擦傷等之傷害，有原告提出診所證明書二紙為證，
      且本院依職權函詢華揚醫院、壢新醫院原告因本次傷害所需復原期間，經壢新
      醫院以前開函示說明原告康復約需一星期，是參諸原告所受傷害之傷勢情形及
      其所需康復之期間，難認原告因被告之故意傷害行為致其工作能力喪失，雖原
      告主張其受被告傷害後，心理上受有傷害而不敢出門，故無法工作一情，然此
      部分亦未舉證證明原告確因被告之傷害，致使其勞動能力喪失達三個月，是原
      告主張因受傷害後三個月始找到工作，故受有三個月之工作損失一情，亦不足
      採。
（三）又原告主張：自事發迄今，原告因心生恐懼，被告殘忍之行為造成原告陰影揮
      之不去，故不敢回去位於桃園縣中壢市○○○路一七○號九樓之住處，故在外
      租賃而居，已繳交租賃期數十五個月共七萬五千元之租金，並提出租賃契約書
      一份為證。經查，被告於八十九年七月十六日之翌日即八十九年七月十七日，
      即已搬離原告之住處，此為兩造所不爭執，且現時上開住處係原告之母親居住
      ，亦為原告自承在卷，且原告尚無舉證證明倘其繼續居住上址，將受有被告身
      體上或精神上不法侵害之危險，是其主張支出七萬五千元之租金，非屬因受被
      告之侵權行為所為之必要支出，故不應准許。
（四）再查，原告為高職畢業，其遭被告故意傷害行為之前，係於原告之母親經營之
      清粥小菜負責管帳工作，每月收入二萬五千元，又觀諸被告提出之汽車行車執
      照一份、名片一紙、桃園縣人民團體職員當選證明書一份、桃園縣榮欣聯誼會
      當選證書一份、桃園縣學前教育協福會八十七年度優良幼教工作人員表揚獎狀
      一份、房屋押借款暨擔保透支約定書一份等文件；再審酌事發之時，兩造為同
      居之男女朋友關係，惟被告未及於此，即因工作不遂、心情煩悶為由，與原告
      發生口角，遽持木棍及青春棒等利器傷害原告，致使原告受有頭部外傷併頭皮
      撕裂傷、右眼眶多處瘀傷、腫脹、四肢及臀部多處大面積瘀傷及血腫、左膝多
      處擦傷等傷害，此有被告於前開偵察卷宗陳述明確，綜上，本院斟酌上開情狀
      ，及兩造之身分、地位、經濟能力等，認為原告請求五十萬元，尚嫌過高，應
      予核減為八萬元，方屬公允，逾此數額之請求，為無理由。
四、從而，原告請求被告應給付八萬一千一百一十元，及自起訴狀繕本送達之翌日即
    九十年八月二十九日起至清償日止，按年息百分之五計算之利息，為有理由，應
    予准許；逾此部分所為之請求，為無理由，應駁回之。原告陳明願供擔保，請求
    宣告假執行，就其勝訴部分，經核無不合，爰酌定相當擔保金額准許之；至原告
    敗訴部分，其假執行之聲請，已失所附麗，應予駁回。
五、本件事證已臻明確，兩造其餘主張及舉證，經核與本件判決結果不生影響，爰不
    另一一論述，併此敘明。
六、據上論結，本件原告之訴為一部有理由、一部無理由，依民事訴訟法第第三百八
    十五條第一項前段、第七十九條但書、第三百九十條第二項，判決如主文。
中　　　華　　　民　　　國　　九十一　　年　　　五　　　月　　二十一　  日
                              臺灣桃園地方法院民事第二庭
~B審判長法官　邱瑞祥
~B法　　　官　熊祥雲
~B法　　　官　陳心婷
右正本係照原本作成
對於本判決上訴，須於判決送達後二十日內向本院提出上訴狀。
中　　　華　　　民　　　國　　九十一　　年　　　五　　　月　　 二十二　　日
                                            法院書記官  黃文琪
